# 请教陈版：上市公司非同一控制下收购，除收购价款外额外支付业绩奖励款如何入账？

提问人：churchnew 时间：2017-07-06 16:53:01
准则讲解 2010 里面有相关案例讲解。处理方式是：或有对价应该（按照合理估计数）计入合并成本， 1 年内有新证据需要调整或有对价的，应当予以确认并对原计入合并商誉的金额进行调整；超过 1 年的，计入当期损益

回答人：chenyiwei
“年内有新证据需要调整或有对价的，应当予以确认并对原计入合并商誉的金额进行调整”不恰当。即使是在购买日后 1 年内发生的，但并不代表购买日已存在的状态和情况，此类实际业绩与承诺业绩的差异均调整损益。